fr: Caractéristiques de protection de la sangle de remorquage: Manchon anti-abrasion; Construction à double pli; Bordure renforcée; Construction résistante à la chaleur; Aucune; Coutures réfléchissantes; Boucles renforcées; Traitement résistant aux UV; Revêtement résistant à l’eau; Autre
pt-BR: Cinta de reboque recursos de proteção: Luva antiabrasão; Construção de camada dupla; Reforço de borda; Construção resistente ao calor; Nenhum; Costura reflexiva; Olhais reforçados; Tratamento resistente aos raios UV; Revestimento resistente à água; Outros
fi: Vetohihnan turvaominaisuudet: Hankautumissuoja; Kaksikerroksinen rakenne; Reunavahvike; Lämmönkestävä rakenne; Ei mitään; Heijastavat tikkaukset; Vahvistetut lenkit; UV-suojakäsittely; Vedenkestävä pinnoite; Muu
tr: Çekme kayışı koruyucu özellikleri: Aşınma kılıfı; Çift katmanlı yapı; Kenar biyeli; Isıya dayanıklı yapı; Yok; Yansıtıcı dikiş; Güçlendirilmiş halkalar; UV dirençli işlem; Suya dayanıklı kaplama; Diğer
sv: Skyddande funktioner för bogserremmen: Nötningsskydd; Tvålagerkonstruktion; Kantförstärkning; Värmebeständig konstruktion; Inga; Reflekterande sömmar; Förstärkta öglor; UV-beständig behandling; Vattenavvisande beläggning; Övrigt
vi: Các tính năng bảo vệ của dây kéo: Ống bọc chống mài mòn; Cấu trúc hai lớp; Viền mép; Cấu trúc chịu nhiệt; Không có; Đường may phản quang; Lỗ xỏ gia cố; Xử lý chống tia UV; Lớp phủ kháng nước; Khác
hr-HR: Zaštitne značajke vučnog remena: Navlaka protiv habanja; Dvoslojna konstrukcija; Ojačani rubovi; Konstrukcija otporna na toplinu; Ništa; Reflektirajući šavovi; Ojačane omče; Tretman otporan na UV zračenje; Vodootporni premaz; Ostalo
bg-BG: Защитни характеристики на тегличния колан: Ръкав против протриване; Двуслойна конструкция; Подсилени ръбове; Термоустойчива конструкция; Без; Светлоотразителни шевове; Подсилени уши; UV защита; Водоустойчиво покритие; Друго
ru: Защитные особенности буксировочного ремня: Защитный рукав от истирания; Двухслойная конструкция; Окантовка краёв; Термостойкая конструкция; Нет; Светоотражающая строчка; Усиленные петли; Устойчивость к УФ-излучению; Водоотталкивающее покрытие; Другое
nl: Beschermende kenmerken van trekriem: Slijthoes; Dubbellaagse constructie; Randafwerking; Hittebestendige constructie; Geen; Reflecterende stiksels; Verstevigde lussen; Uv-bestendige behandeling; Waterbestendige coating; Overige
zh-CN: 拖车带保护功能: 防磨护套; 双层结构; 边缘包边; 耐热结构; 无; 反光缝线; 加固扣眼; 抗紫外线处理; 防水涂层; 其他
sk-SK: Ochranné prvky ťažného popruhu: Ochranný návlek proti oderu; Dvojvrstvová konštrukcia; Lemovanie okrajov; Konštrukcia odolná voči teplu; Žiadne; Reflexné prešívanie; Zosilnené oká; Úprava odolná voči UV žiareniu; Povrchová úprava odolná voči vode; Iné
it: Caratteristiche di protezione della cinghia di traino: Guaina antiabrasione; Struttura a doppio strato; Bordatura; Struttura resistente al calore; Nessuna; Cuciture riflettenti; Occhielli rinforzati; Trattamento resistente ai raggi UV; Rivestimento resistente all'acqua; Altro
hu: Vontatóheveder védőfunkciói: Kopásvédő hüvely; Kétrétegű szerkezet; Élvédő szegés; Hőálló szerkezet; Nincs; Fényvisszaverő varrás; Megerősített szemek; UV-álló kezelés; Vízálló bevonat; Egyéb
zh-TW: 拖車帶保護功能: 防磨套管; 雙層結構; 邊緣包覆; 耐熱結構; 無; 反光縫線; 加固環圈; 抗 UV 處理; 抗水塗層; 其他
pl: Funkcje ochronne pasa holowniczego: Rękaw chroniący przed przetarciami; Konstrukcja dwuwarstwowa; Obszycie krawędzi; Konstrukcja odporna na ciepło; Brak; Odblaskowe przeszycia; Wzmocnione ucha; Odporność na promieniowanie UV; Powłoka wodoodporna; Inne
ro-RO: Caracteristici de protecție ale chingii de tractare: Manșon anti-abraziune; Construcție cu două straturi; Cusătură de întărire pe margine; Construcție termorezistentă; Niciuna; Cusături reflectorizante; Bucle întărite; Tratament rezistent la raze UV; Strat protector rezistent la apă; Altele
th: คุณสมบัติการป้องกันของสายลากจูง: ปลอกกันรอยขีดข่วน; โครงสร้างแบบสองชั้น; กุ๊นขอบ; โครงสร้างทนความร้อน; ไม่มี; เย็บด้วยด้ายสะท้อนแสง; เสริมความแข็งแรงที่หูห่วง; เคลือบกันรังสียูวี; เคลือบกันน้ำ; อื่นๆ
pt-PT: Características de proteção da corda de reboque: Manga antiabrasão; Construção de dupla camada; Remate de bordo; Construção resistente ao calor; Nenhuma; Costura refletora; Olhais reforçados; Tratamento resistente aos raios UV; Revestimento resistente à água; Outro
nb: Beskyttende funksjoner for slepestropp: Slitehylse; Tolagskonstruksjon; Kantbånd; Varmebestandig konstruksjon; Ingen; Reflekterende sømmer; Forsterkede løkker; UV-bestandig behandling; Vannavstøtende belegg; Annet
el: Προστατευτικά χαρακτηριστικά ιμάντα ρυμούλκησης: Προστατευτικό περίβλημα τριβής; Κατασκευή διπλής στρώσης; Ενίσχυση στα άκρα; Κατασκευή ανθεκτική στη θερμότητα; Κανένα; Ανακλαστικές ραφές; Ενισχυμένες θηλιές; Επεξεργασία αντοχής στην υπεριώδη (UV) ακτινοβολία; Αδιάβροχη επίστρωση; Άλλο
en: Tow strap protective features: Abrasion sleeve; Double-ply construction; Edge binding; Heat-resistant construction; None; Reflective stitching; Reinforced eyes; UV-resistant treatment; Water-resistant coating; Other
lt-LT: Vilkimo diržo apsauginės ypatybės: Nuo dilimo apsauganti įvorė; Dvisluoksnė konstrukcija; Kraštų apdaila; Karščiui atspari konstrukcija; Nėra; Šviesą atspindinčios siūlės; Sutvirtintos ąsos; UV spinduliams atsparus apdorojimas; Vandeniui atspari danga; Kita
ja: 牽引ストラップ保護機能: 摩耗スリーブ; 2層構造; エッジバインディング; 耐熱構造; なし; 反射ステッチ; 補強アイ; UV耐性処理; 耐水コーティング; その他
sl-SI: Zaščitne lastnosti vlečnega traku: Zaščitni ovoj proti obrabi; Dvoslojna sestava; Okrepljeni robovi; Zasnova, odporna na vročino; Brez; Odsevni šivi; Ojačane zanke; Obdelava, odporna na UV-žarke; Vodoodbojen premaz; Drugo
cs: Ochranné prvky tažného popruhu: Ochranný návlek proti oděru; Dvouvrstvá konstrukce; Zpevněné okraje; Žáruvzdorná konstrukce; Žádné; Reflexní prošívání; Zesílená oka; Úprava odolná vůči UV záření; Voděodolná povrchová úprava; Jiné
es: Características de protección de la correa de remolque: Funda antiabrasión; Construcción de doble capa; Ribete de borde; Construcción resistente al calor; Ninguna; Costuras reflectantes; Ojales reforzados; Tratamiento resistente a los rayos UV; Revestimiento resistente al agua; Otro
de: Schutzmerkmale des Abschleppgurts: Scheuerschutzschlauch; Doppellagige Konstruktion; Kantenverstärkung; Hitzebeständige Konstruktion; Keine; Reflektierende Nähte; Verstärkte Schlaufen; UV-beständige Behandlung; Wasserabweisende Beschichtung; Sonstige
da: Beskyttende funktioner for trækstrop: Slidmuffe; Dobbeltlagskonstruktion; Kantbånd; Varmebestandig konstruktion; Ingen; Reflekterende syning; Forstærkede øjer; UV-bestandig behandling; Vandafvisende belægning; Andet
ko: 견인 스트랩 보호 기능: 내마모 슬리브; 이중겹 구조; 가장자리 바인딩; 내열 구조; 없음; 반사 스티치; 강화 고리; UV 저항 처리; 방수 코팅; 기타